【裁判字號】    99,易,142
【裁判日期】    990226
【裁判案由】    妨害秘密等
【裁判全文】
臺灣板橋地方法院刑事判決               99年度易字第142號
公  訴  人  臺灣板橋地方法院檢察署檢察官
被      告  甲○○
上列被告因妨害秘密等案件，經檢察官提起公訴（98年度偵字第
33483 號），本院判決如下：
    主  文
甲○○散布猥褻之數位照片，處拘役貳拾日，如易科罰金，以新
臺幣壹仟元折算壹日；扣案之電腦主機壹台、卷附「無名小站」
網頁列印資料拾貳紙上之圖片拾捌幀、未扣案之猥褻數位照片參
幀均沒收。又以加害名譽之事，恐嚇他人致生危害於安全，處拘
役伍拾日，如易科罰金，以新臺幣壹仟元折算壹日；扣案之電腦
主機壹台、行動電話壹支均沒收。應執行拘役陸拾日，如易科罰
金，以新臺幣壹仟元折算壹日。緩刑貳年。扣案之電腦主機壹台
、行動電話壹支、卷附「無名小站」網頁列印資料拾貳紙上之圖
片拾捌幀、未扣案之猥褻數位照片參幀均沒收。
其餘被訴部分公訴不受理。
    事  實
一、甲○○與張○○（真實姓名詳卷）前係男女朋友，嗣因張○
    ○要求與甲○○分手，甲○○心有不甘，竟基於散布猥褻照
      片之犯意，於98年11月初，在其位於基隆市○○區○○街
      64巷24之3 號住處房間，使用其所有之電腦設備連接網際
      網路，將其先前與張○○交往時所拍攝之張○○在床上裸
      露臀部或親吻甲○○性器之猥褻數位照片計3 幀（所涉無
      故竊錄他人非公開之活動及身體隱私部位，業經告訴人撤
      回告訴，詳下述），於複製電子訊號後，傳送至其向「無
      名小站」所申請、帳號為「yaris4608 」之電子相簿（網
      址：http://www .wretch.cc/album/yaris4608 ），以此
      方式張貼上開猥褻數位照片，供不特定人上網觀覽，並可
      任意複製該猥褻數位照片之電子訊號，或藉由列印設備加
      以印製而散布之。另基於恐嚇之犯意，於98年10月28日至
      同年11月5 日間，接續使用其所有之上開電腦設備發送電
      子郵件，或使用其所有之行動電話1 支（序號0000000000
      00000 ）傳送簡訊予張○○，向住於臺北縣板橋市之張○
      ○告以：將散布張○○之猥褻、不雅、裸露照片予張○○
      所任職之公司同事觀覽等語，而以此加害名譽之事恐嚇張
      ○○，致生危害於張○○之安全。嗣因張○○報警處理，
      經警循線於98年11月10日19時30分許，在甲○○之上址住
      處查獲，並扣得甲○○所有、供其實行上開犯行所用之電
      腦主機壹台、行動電話壹支，始悉上情。
二、案經張○○訴由臺北縣政府警察局板橋分局報請臺灣板橋地
    方法院檢察署檢察官偵查起訴。
    理  由
壹、證據能力部分：按被告以外之人於審判外之言詞或書面陳述
    ，除法律有規定者外，不得作為證據，刑事訴訟法第159 條
    第1 項固定有明文。惟被告以外之人於審判外之陳述，雖不
    符同法第159 條之1 至之4 之規定，而經當事人於審判程式
    同意作為證據，法院審酌該言詞陳述或書面陳述作成時之情
    況，認為適當者，亦得為證據；當事人、代理人或辯護人於
    法院調查證據時，知有第159 條第1 項不得為證據之情形，
    而未於言詞辯論終結前聲明異議者，視為有前項之同意，此
    亦據同法第159 條之5 規定甚明。查本件被告、檢察官於本
    院準備程式中均未就證據能力提出爭執，且迄於言詞辯論終
    結前，亦未就本院所調查之證據主張有刑事訴訟法第159 條
    第1 項不得為證據之情形，應認均已同意得作為本案之證據
    。從而，下述證據資料縱有屬傳聞證據，且不符刑事訴訟法
    第159 條之1 至之4 之規定者，經本院審酌各該證據資料作
    成時之一切客觀情況，認無不適當之情事，均認有證據能力
    ，合先敘明。
貳、有罪部分：
一、上揭事實，業據被告甲○○於本院審理時坦承不諱，核與證
    人即告訴人張○○於警詢及檢察官偵訊時所述情節相合，且
    有電腦主機1 台、行動電話1 支扣案可資佐證，此外並有「
    無名小站」網頁列印資料、被告網誌及電子郵件列印資料、
    查獲扣案電腦及行動電話之蒐證照片等附卷可稽，足以擔保
    被告之任意性自白與事實相合。從而，此部分事證已臻明確
    ，被告犯行堪予認定，應依法論科。
二、查被告使用電腦設備連接網際網路傳送電子訊號，在開放之
    電子相簿上張貼猥褻數位照片計3 幀，不僅可供不特定人上
    網觀覽，並可任意複製該猥褻照片之電子訊號，或藉由列印
    設備加以印製，顯足以達到擴散傳佈於眾之效果，衡情為被
    告所明知，是核其所為，係犯刑法第235 條第1 項之散布猥
    褻數位照片罪及同法第305 條之恐嚇致生危害於安全罪。被
    告基於散布之犯意，於複製猥褻數位照片之電子訊號後，進
    而傳送至開放之電子相簿以供人觀覽並散布之，其製造及供
    人觀覽猥褻數位照片之低度行為，均為散布之高度行為所吸
    收，不另論罪。又被告於密切接近之時、地，接續以電子郵
    件或行動電話簡訊對告訴人實施恐嚇犯行，侵害同一法益，
    各舉動之獨立性極為薄弱，依一般社會健全觀念，難以強行
    分離，顯係基於單一犯意接續所為，為接續犯，僅成立一個
    恐嚇罪。所犯上開二罪，犯意各別，行為互殊，應予分論併
    罰。爰審酌被告之素行狀況、與告訴人之關係、其犯罪之動
    機、目的、手段、對告訴人及社會善良風俗所造成之危害程
    度，暨犯罪後之態度等一切情狀，分別量處如主文所示之刑
    ，並定其應執行刑，及諭知各刑及應執行刑如易科罰金之折
    算標準，以示懲儆。末按，被告前未曾受有期徒刑以上刑之
    宣告，有臺灣高等法院被告全國前案紀錄表可稽，其一時失
    慮，致罹刑典，於本院審理時坦承犯行，尚有悔意，且已與
    告訴人成立和解並賠償損害，告訴人並表明願意原諒被告所
    犯之過錯，並為被告求處緩刑等情，此有刑事撤回告訴狀、
    和解書各1 份在卷可憑，本院考量上情，因認所宣告之刑，
    以暫不執行為適當，爰併予宣告緩刑2 年，以勵自新。被告
    傳送至「無名小站」電子相簿之猥褻數位照片3 幀，為本案
    之猥褻物品，雖未扣案，惟查無證據足認已經滅失，不問屬
    於犯人與否，應依刑法第235 條第3 項規定宣告沒收；卷附
    「無名小站」網頁列印資料12紙（附於98年度他字第7216號
    卷第19、23、25、26頁，98年度警聲搜字第3670號卷第6 、
    10 、12 、13頁，98年度警聲搜字第3690號卷第7 、11、13
    、14頁），其上有圖片計18幀，係透過網際網路從被告所傳
    送之電子相簿下載列印或影印而得，應視為本案被告所散布
    之猥褻物品，不問屬於犯人與否，亦應依刑法第235 條第3
    項規定宣告沒收；至於扣案之電腦主機1 台、行動電話1 支
    ，則均屬被告所有，已據其於偵訊時供承明確，且電腦主機
    係供被告實行上開散布猥褻物品及恐嚇犯行所用、行動電話
    係供實行上開恐嚇犯行所用之物，俱如前述，爰依刑法第38
    條第1 項第2 款諭知沒收之。
參、公訴不受理部分：
一、公訴意旨略以：被告甲○○與告訴人張○○原係男女朋友，
    被告明知告訴人不願接受拍攝其非公開之活動及身體隱私部
    位，竟基於妨害秘密之犯意，於98年8 月以前某日，在臺北
    縣板橋市○○路14巷3 號「挪威森林汽車旅館」，趁告訴人
    躺在床上時，以手機對告訴人身體隱私部位拍照1 幀，另於
    不詳時地，以手機對告訴人之非公開之活動照相2 幀，因認
    被告另涉犯刑法第315 條之1 第2 款無故竊錄他人非公開之
    活動或身體隱私部位罪嫌。
二、按告訴乃論之罪，告訴人於第一審辯論終結前得撤回其告訴
    ；又告訴經撤回者，應諭知不受理之判決，並得不經言詞辯
    論為之，刑事訴訟法第238 條第1 項、第303 條第3 款、第
    307 條分別定有明文。
三、查告訴人申告被告妨害祕密，檢察官提起公訴，認被告此部
    分係涉犯刑法第315 條之1 第2 款之罪嫌，依同法第319 條
    之規定，須告訴乃論。茲據告訴人於檢察官提起公訴後、第
    一審辯論終結前，向本院撤回對於被告之刑事告訴，有撤回
    告訴狀、本院電話紀錄查詢各1 份附卷可稽。揆諸前開說明
    ，此部分爰不經言詞辯論，逕為不受理判決之諭知。
據上論斷，應依刑事訴訟法第299 條第1 項前段、第303 條第3
款、第307 條，刑法第第235 條第1 項、第3 項、第305 條、第
41條第1 項前段、第51條第6 款、第74條第1 項第1 款、第38條
第1 項第2 款，刑法施行法第1 條之1 第1 項、第2 項前段，判
決如主文。
本案經檢察官黃明絹到庭執行職務。
中    華    民    國    99    年    2     月    26    日
                  刑事第八庭    法  官  朱嘉川
以上正本證明與原本無異。
如不服本判決應於收受送達後10日內向本院提出上訴書狀，並應
敘述具體理由；其未敘述上訴理由者，應於上訴期間屆滿後20日
內向本院補提理由書（均須按他造當事人之人數附繕本）「切勿
逕送上級法院」。
                                 書記官  陳聖儒
中    華    民    國    99    年    3     月    2     日
附錄本案論罪科刑法條全文：
中華民國刑法第305條
以加害生命、身體、自由、名譽、財產之事，恐嚇他人致生危害
於安全者，處2 年以下有期徒刑、拘役或3 百元以下罰金。

中華民國刑法第235條
散布、播送或販賣猥褻之文字、圖畫、聲音、影像或其他物品，
或公然陳列，或以他法供人觀覽、聽聞者，處2 年以下有期徒刑
、拘役或科或併科3 萬元以下罰金。
意圖散布、播送、販賣而製造、持有前項文字、圖畫、聲音、影
像及其附著物或其他物品者，亦同。
前二項之文字、圖畫、聲音或影像之附著物及物品，不問屬於犯
人與否，沒收之。

司法院資訊處製作；財團法人民間司法改革基金會備份。
